【裁判字號】    92,上訴,148
【裁判日期】    920325
【裁判案由】    違反公職人員選舉罷免法
【裁判全文】
臺灣高等法院臺中分院刑事判決              民國九十二年度上訴字第一四八號
    上  訴  人  臺灣臺中地方法院檢察署檢察官
    被      告  甲○○
    被      告  乙○○
右上訴人因被告違反公職人員選舉罷免法案件，不服臺灣臺中地方法院中華民國九十
一年十一月廿八日第一審判決（民國九十一年度訴字第二三九八號，起訴案號：臺灣
臺中地方法院檢察署民國九十一年度選偵字第一五○號），提起上訴，本院判決如左
：
    主      文
上訴駁回。
乙○○緩刑貳年。
    事實及理由
一、本案經本院審理結果，認第一審判決被告乙○○，認事用法及量刑均無不當，應
    予維持，並引用第一審判決書記載之事實、證據及理由（如附件）。
二、本案經本院審理結果，認第一審判決被告甲○○無罪，經核並無不當，應予維持
    ，並引用第一審判決書記載之證據及理由（如附件）。
三、上訴人即公訴人上訴意旨略稱：本件原審判決就被告甲○○部分為無罪，被告乙
    ○○部分為有期徒刑五月，如易科罰金，以三百元折算一日，褫奪公權三年之判
    決，固非無見。惟查，(一)被告甲○○轄下之鄰長被告乙○○，於交付被告甲○○
    之宣傳單向證人Ａ買票，於回答Ａ質問他家有三票，為何只給兩票的賄選款項時
    ，答以「他們只給兩票的錢」，依常情「他們」顯然係指提供賄選款項之人為被
    告甲○○，再輔以被告甲○○於九十一年九月四日，經法務部調查局測謊鑑定，
    就「乙○○沒有替渠（你）買票賄選」、「扣案款項不是渠（你）提供」兩項，
    經測試結果「呈情緒波動反應，研判有說謊」，有該九十一年九月六日調科參字
    第○九一○○五九三九六○號測謊報告書附卷可考，綜合觀之，更可確定，提供
    被告乙○○買票賄選者為被告甲○○，按補強證據所顯現之資料，應綜合客觀之
    證據與測謊之證據而為判斷，乃原審將之任意拆解，而單獨謂所謂「他們」係指
    何人無足遽認，不理會測謊所呈現之證據，另又謂測謊不得作為有罪判決之唯一
    憑據，並遽為認定被告甲○○無罪，其判決顯有失出。(二)另被告乙○○擔任鄰長
    ，並任人民團體之理事長，有一定之社會地位及相當之經驗資歷，於政府三令五
    申，於選舉期間查賄之際，竟猶以身試法，從事賄選敗壞選風，且於警訊時、偵
    查中原矢口否認犯行，雖嗣後於本署檢察官第三次偵訊中坦承犯行，但又不交代
    提供賄款之人，原審僅處有期徒刑五月、褫奪公權三年，又得易科罰金，量刑似
    嫌過輕，其用法亦有未洽。本件原審判決，認事用法既有違誤云云。查被告甲○
    ○自警訊、原審偵審中及本院審理時，均堅決否認出資委託被告乙○○買票，而
    乙○○於警訊、原審偵審中及本院審理時，均未供稱係被告甲○○出資委託伊買
    票，自不能以推測或擬制之詞，而認定被告甲○○出資委託被告乙○○買票。至
    測謊結果並不能作為被告不利認定之依據，原判決已敘述甚詳，又被告乙○○於
    犯罪後已坦白承認，原判決量處有期徒刑五月，並無偏低，是上訴人之上訴為無
    理由，應予駁回。
四、被告乙○○以前未曾受有期徒刑以上刑之宣告，此有臺灣高等法院被告全國前案
    紀錄表附卷可證，犯罪後坦白承認，且現又中風，有診斷證明書附原審卷可證，
    經過此次之判刑後，當知悔過，不致有再犯之虞，其所宣告之刑，本院認為以暫
    不執行為適當，併依法宣告緩刑二年，以啟自新。
據上論斷，應依刑事訴訟法第三百六十八條、第三百七十三條、刑法第七十四條第一
款判決如主文。
本案經檢察官丙○○到庭執行職務。
中        華        民        國  九 十 二  年     三     月    廿五    日
                                  臺灣高等法院臺中分院刑事第五庭
                                        審判長法  官  袁  從  楨
                                              法  官  郭  同  奇
                                              法  官  胡  森  田
右正本證明與原本無異。
如不服本判決應於收受送達後十日內向本院提出上訴書狀，其未敘述上訴之理由者並
得於提起上訴後十日內向本院補提理由書（均須按他造當事人之人數附繕本）。
                                              書記官  王  瑩  澤
中        華        民        國  九 十 二  年     三     月    廿六    日
                                                                        Ｋ


司法院資訊處製作；財團法人民間司法改革基金會備份。
